---
output: 
  html_document :
    theme: cerulean
    toc: true
    toc_float: true

---

## Tarea 4 - Predicción de Inventarios Series de Tiempo {.tabset}

```{r setup, include=FALSE}
knitr::opts_chunk$set(echo = TRUE)
options(knitr.table.format = "html") 
library(knitr)
library(rmarkdown)
library(readxl)
library(dygraphs)
library(xts)
library(chron)
library(lubridate)
library(itsmr)
library(timeDate)
library(kableExtra)
library(glmnet)
library(forecast)
library(CombMSC)
library(fmsb)
library(FactoMineR)
library(dtw)
library(rattle)
        
setwd("G:/Google Drive/Promidat/Series_de_Tiempo_Legrende/Tarea4")
```

### 1) Datos: deaths
```{r}
#Funciones
ER <- function(Pron,Real) {
  return(sum(abs(Pron-Real))/abs(sum(Real)))
}

#Error cuadrátido medio
ECM<-function(Pred,Real) {
  N<-length(Real)
  ss<-sum((Real-Pred)^2)
  return((1/N)*ss)
}

#Porcentaje de fallos hacia arriba
PFA <- function(Pron,Real) {
  Total<-0
  N<-length(Pron)
  for(i in 1:N) {
    if(Pron[i]>=Real[i])
      Total<-Total+1      
  }
  return(Total/N)
}

#Porcentaje de fallos hacia abajo
PTFA <- function(Pron,Real) {
  Total<-0
  SReal<-0
  N<-length(Pron)
  for(i in 1:N) {
    if(Pron[i]>=Real[i]) {
      Total<-Total+(Pron[i]-Real[i])
      SReal<-SReal+abs(Real[i])
    }
  }
  if(Total==0)
    SReal=1
  return(Total/SReal)
}

#Función para calibrar Holt-Winters
calibrar<-function(serie.aprendizaje,serie.testing) {
  error.c<-Inf
  alpha.i<-0.1  # alpha no puede ser cero
  while(alpha.i<=1) {
    beta.i<-0
    while(beta.i<=1) {
      gamma.i<-0
      while(gamma.i<=1) {
         mod.i<-HoltWinters(serie.aprendizaje,alpha=alpha.i,beta=beta.i,gamma=gamma.i)
         res.i<-predict(mod.i,n.ahead=length(serie.testing))
         error.i<-sqrt(ECM(res.i,serie.testing))
         if(error.i<error.c) {
           error.c<-error.i
           mod.c<-mod.i         
         }
         gamma.i<-gamma.i+0.1
      }
      beta.i<-beta.i+0.1
    }
    alpha.i<-alpha.i+0.1
  }  
  return(mod.c)
}
```


```{r, fig.align='center'}
## Datos como series de tiempo
death <- ts(itsmr::deaths,start=c(1973,1),freq=12)
deaths <- splitTrainTest(death, numTrain = length(deaths)-10) # Ultimos 10 meses para test
length(deaths$train)
length(deaths$test)

## Calibración del modelo Holt-Winters
modelo <- calibrar(deaths$train,deaths$test)
modelo

res.c<-predict(modelo,n.ahead=length(deaths$test))
er1<-ER(res.c,deaths$test)
pfa1<-PFA(res.c,deaths$test)
ptfa1<-PTFA(res.c,deaths$test)
ecm1<-sqrt(ECM(res.c,deaths$test))
err1<-c(er1,pfa1,ptfa1,ecm1)

## Box Jenkins con auto arima
auto.arima(deaths$train)
fit<-arima(deaths$train,order=c(0,1,1),seasonal=list(order=c(0,1,1),period=12))
pred<-predict(fit,n.ahead=10)
er2<-ER(pred$pred,deaths$test)
pfa2<-PFA(pred$pred,deaths$test)
ptfa2<-PTFA(pred$pred,deaths$test)
ecm2<-sqrt(ECM(pred$pred,deaths$test))
err2<-c(er2,pfa2,ptfa2,ecm2)

## Errores
errores<-rbind(err1,err2)
rownames(errores)<-c("Errores Holt-Winters Modelo Calibrado","Errores Box-Jenkings")
colnames(errores)<-c("Error Relativo","PFA","PTFA","Error Cuadratico Medio")
errores<-as.data.frame(errores)
maximos<-apply(errores,2,max)
minimos<-apply(errores,2,min)
errores<-rbind(minimos,errores)
errores<-rbind(maximos,errores)
errores

## Gráfico de radar
radarchart(errores,maxmin=TRUE,axistype=4,axislabcol="slategray4",
           centerzero=FALSE,seg=8,cglcol="gray67",
           pcol=c("green","blue"),
           plty=1,
           plwd=3,
           title="Comparacion de Errores")

legenda <-legend(1.5,1, legend=c("Holt-Winters Calibrado","Box-Jenkings"),
                 seg.len=-1.4,
                 title="Errores",
                 pch=21, 
                 bty="n" ,lwd=3, y.intersp=1, horiz=FALSE,
                 col=c("green","blue"))

## Predicción para 10 meses futuros
modelo.c <- HoltWinters(death,alpha=0.1,beta=0.3,gamma=0.2) # Valores obtenidos de la calibración
pred <- predict(modelo.c,prediction.interval = TRUE,n.ahead=10)

## Con dygraphs
preds<-pred[,1]
LimInf<-pred[,3]
LimSup<-pred[,2]
per_1 <- ymd("1973-01-01") + months(0:(length(death)-1))
per_2 <- ymd("1979-01-01") + months(0:(length(pred[,1])-1))
todas.series<-cbind(death=xts(itsmr::deaths,order.by=per_1),LimInf=xts(LimInf,order.by=per_2),Pronostico=xts(preds,order.by=per_2),LimSup=xts(LimSup,order.by=per_2))

dygraph(todas.series,main="Deaths de 1973 a 1979",ylab="Muertes")%>%
  dySeries(c("LimInf", "Pronostico", "LimSup"), label = "pronóstico")%>%
  dyRangeSelector(height = 20, strokeColor = "", dateWindow = c("1973-01-01","1980-01-01"))%>%  
  dyOptions(axisLineColor = "navy", 
            gridLineColor = "lightblue")
```
Si se utiliza el Error Relativo como índice comparativo el método de Holt Winters es mejor.

### 2) Datos: Caj101
```{r, fig.align='center'}
## Datos como series de tiempo
Caj101<-read.csv("Cajero101.csv",header=F,dec=".",sep=";")
Caj101<-t(Caj101)
Caj101<-as.vector(Caj101)
Caj101<-ts(Caj101,start=c(2008,1),freq=365)
Caj101.ts <- splitTrainTest(Caj101, numTrain = length(Caj101)-31) # Ultimos 31 días para test
length(Caj101.ts$train)
length(Caj101.ts$test)

## Calibración del modelo Holt-Winters
modelo <- calibrar(Caj101.ts$train,Caj101.ts$test)
modelo

res.c<-predict(modelo,n.ahead=length(Caj101.ts$test))
er1<-ER(res.c,Caj101.ts$test)
pfa1<-PFA(res.c,Caj101.ts$test)
ptfa1<-PTFA(res.c,Caj101.ts$test)
ecm1<-sqrt(ECM(res.c,Caj101.ts$test))
err1<-c(er1,pfa1,ptfa1,ecm1)

## Box Jenkins con auto arima
auto.arima(Caj101.ts$train)
fit<-arima(Caj101.ts$train,order=c(2,1,2))
pred<-predict(fit,n.ahead=31)
er2<-ER(pred$pred,Caj101.ts$test)
pfa2<-PFA(pred$pred,Caj101.ts$test)
ptfa2<-PTFA(pred$pred,Caj101.ts$test)
ecm2<-sqrt(ECM(pred$pred,Caj101.ts$test))
err2<-c(er2,pfa2,ptfa2,ecm2)

## Errores
errores<-rbind(err1,err2)
rownames(errores)<-c("Errores Holt-Winters Modelo Calibrado","Errores Box-Jenkings")
colnames(errores)<-c("Error Relativo","PFA","PTFA","Error Cuadratico Medio")
errores<-as.data.frame(errores)
maximos<-apply(errores,2,max)
minimos<-apply(errores,2,min)
errores<-rbind(minimos,errores)
errores<-rbind(maximos,errores)
errores

## Gráfico de radar
radarchart(errores,maxmin=TRUE,axistype=4,axislabcol="slategray4",
           centerzero=FALSE,seg=8,cglcol="gray67",
           pcol=c("green","blue"),
           plty=1,
           plwd=3,
           title="Comparacion de Errores")

legenda <-legend(1.5,1, legend=c("Holt-Winters Calibrado","Box-Jenkings"),
                 seg.len=-1.4,
                 title="Errores",
                 pch=21, 
                 bty="n" ,lwd=3, y.intersp=1, horiz=FALSE,
                 col=c("green","blue"))

## Si se utiliza el Error Relativo como índice comparativo el método de Holt Winters es mejor.

## Predicción para 7 días futuros
modelo.c <- HoltWinters(Caj101,alpha=0.1,beta=0,gamma=0.6) # Valores obtenidos de la calibración
pred <- predict(modelo.c,prediction.interval = TRUE,n.ahead=7)

## Con dygraphs
preds<-pred[,1]
LimInf<-pred[,3]
LimSup<-pred[,2]
per_1 <- ymd("2008-01-01") + 0:(length(Caj101)-1)
per_2 <- ymd("2012-03-01") + 0:(length(pred[,1])-1)
todas.series<-cbind(Caj101.ts=xts(Caj101,order.by=per_1),LimInf=xts(LimInf,order.by=per_2),Pronostico=xts(preds,order.by=per_2),LimSup=xts(LimSup,order.by=per_2))

dygraph(todas.series,main="Cajero 101 de 01/1/2008 a 07/03/2012",ylab="Cantidad de dinero")%>%
  dySeries(c("LimInf", "Pronostico", "LimSup"), label = "pronóstico")%>%
  dyRangeSelector(height = 20, strokeColor = "", dateWindow = c("2012-01-01","2012-03-08"))%>%  
  dyOptions(axisLineColor = "navy", 
            gridLineColor = "lightblue")
```
AL tratarse de una predicción no se le pueden calcular los errores ya que no hay forma de comparar con valores reales.

### 3) Datos: CISCO e INTEL
```{r, fig.align='center'}
#Datos como series de tiempo
csco <- read.csv("CSCO.csv",header=T,dec=".",sep=",") [,2]
intc <- read.csv("INTC.csv",header=T,dec=".",sep=",") [,2]

#Quitando fines de semana y feriados
fechas <- seq(as.Date("2014-09-2") , as.Date("2017-08-29"), by = "day")
fechas.filtradas <- fechas[ !weekdays(fechas) %in% c("sábado","domingo")]
fechas.filtradas <- fechas.filtradas[!fechas.filtradas %in% as_date(holidayNYSE(2014))]
fechas.filtradas <- fechas.filtradas[!fechas.filtradas %in% as_date(holidayNYSE(2015))]
fechas.filtradas <- fechas.filtradas[!fechas.filtradas %in% as_date(holidayNYSE(2016))]
fechas.filtradas <- fechas.filtradas[!fechas.filtradas %in% as_date(holidayNYSE(2017))]

csco.xts <- xts(csco, fechas.filtradas)
intc.xts <- xts(intc, fechas.filtradas)
csco.ts <- ts(csco,start=c(2014,9,2),freq=365)
intc.ts <- ts(intc,start=c(2014,9,2),freq=365)

csco.ts <- splitTrainTest(csco.ts, numTrain = length(csco.ts)-10) # Ultimos 10 días para test
intc.ts <- splitTrainTest(intc.ts, numTrain = length(intc.ts)-10)

auto.arima(csco.xts)
auto.arima(intc.xts)

## CISCO
## Calibración del modelo Holt-Winters
modelo <- calibrar(csco.ts$train,csco.ts$test)
modelo
res.c<-predict(modelo,n.ahead=length(csco.ts$test))
er1<-ER(res.c,csco.ts$test)
pfa1<-PFA(res.c,csco.ts$test)
ptfa1<-PTFA(res.c,csco.ts$test)
ecm1<-sqrt(ECM(res.c,csco.ts$test))
err1<-c(er1,pfa1,ptfa1,ecm1)

## Box Jenkins con auto arima
auto.arima(csco.ts$train)
fit<-arima(csco.ts$train,order=c(2,1,2))
pred<-predict(fit,n.ahead=10)
er2<-ER(pred$pred,csco.ts$test)
pfa2<-PFA(pred$pred,csco.ts$test)
ptfa2<-PTFA(pred$pred,csco.ts$test)
ecm2<-sqrt(ECM(pred$pred,csco.ts$test))
err2<-c(er2,pfa2,ptfa2,ecm2)

## Errores
errores<-rbind(err1,err2)
rownames(errores)<-c("Errores Holt-Winters Modelo Calibrado","Errores Box-Jenkings")
colnames(errores)<-c("Error Relativo","PFA","PTFA","Error Cuadratico Medio")
errores<-as.data.frame(errores)
maximos<-apply(errores,2,max)
minimos<-apply(errores,2,min)
errores<-rbind(minimos,errores)
errores<-rbind(maximos,errores)
errores

## Gráfico de radar
radarchart(errores,maxmin=TRUE,axistype=4,axislabcol="slategray4",
           centerzero=FALSE,seg=8,cglcol="gray67",
           pcol=c("green","blue"),
           plty=1,
           plwd=3,
           title="Comparacion de Errores")

legenda <-legend(1.5,1, legend=c("Holt-Winters Calibrado","Box-Jenkings"),
                 seg.len=-1.4,
                 title="Errores",
                 pch=21, 
                 bty="n" ,lwd=3, y.intersp=1, horiz=FALSE,
                 col=c("green","blue"))
##Si se utiliza el Error Relativo como índice comparativo el método de Holt Winters es mejor.

## Predicción para 10 días futuros
csco.ts <- ts(csco,start=c(2014,9,2),freq=365)
modelo.c <- HoltWinters(csco.ts,alpha=0.3,beta=0.7,gamma=0.8) # Valores obtenidos de la calibración
pred <- predict(modelo.c,prediction.interval = TRUE,n.ahead=10)
## Con dygraphs
preds<-pred[,1]
LimInf<-pred[,3]
LimSup<-pred[,2]
per_1 <- fechas.filtradas
per_2 <- ymd("2017-08-30") + days(0:(length(pred[,1])-1+4))
per_2 <- per_2[ !weekdays(per_2) %in% c("sábado","domingo")]
todas.series<-cbind(csco.ts=xts(csco,order.by=per_1),LimInf=xts(LimInf,order.by=per_2),Pronostico=xts(preds,order.by=per_2),LimSup=xts(LimSup,order.by=per_2))
dygraph(todas.series,main="CISCO de 2014-09-2 a 2017-09-12")%>%
  dySeries(c("LimInf", "Pronostico", "LimSup"), label = "pronóstico")%>%
  dyRangeSelector(height = 20, strokeColor = "", dateWindow = c("2014-09-02","2017-09-12"))%>%  
  dyOptions(axisLineColor = "navy", 
            gridLineColor = "lightblue")

## INTEL
## Calibración del modelo Holt-Winters
modelo <- calibrar(intc.ts$train,intc.ts$test)
modelo
res.c<-predict(modelo,n.ahead=length(intc.ts$test))
er1<-ER(res.c,intc.ts$test)
pfa1<-PFA(res.c,intc.ts$test)
ptfa1<-PTFA(res.c,intc.ts$test)
ecm1<-sqrt(ECM(res.c,intc.ts$test))
err1<-c(er1,pfa1,ptfa1,ecm1)

## Box Jenkins con auto arima
auto.arima(intc.ts$train)
fit<-arima(intc.ts$train,order=c(0,1,0))
pred<-predict(fit,n.ahead=10)
er2<-ER(pred$pred,intc.ts$test)
pfa2<-PFA(pred$pred,intc.ts$test)
ptfa2<-PTFA(pred$pred,intc.ts$test)
ecm2<-sqrt(ECM(pred$pred,intc.ts$test))
err2<-c(er2,pfa2,ptfa2,ecm2)

## Errores
errores<-rbind(err1,err2)
rownames(errores)<-c("Errores Holt-Winters Modelo Calibrado","Errores Box-Jenkings")
colnames(errores)<-c("Error Relativo","PFA","PTFA","Error Cuadratico Medio")
errores<-as.data.frame(errores)
maximos<-apply(errores,2,max)
minimos<-apply(errores,2,min)
errores<-rbind(minimos,errores)
errores<-rbind(maximos,errores)
errores

## Gráfico de radar
radarchart(errores,maxmin=TRUE,axistype=4,axislabcol="slategray4",
           centerzero=FALSE,seg=8,cglcol="gray67",
           pcol=c("green","blue"),
           plty=1,
           plwd=3,
           title="Comparacion de Errores")

legenda <-legend(1.5,1, legend=c("Holt-Winters Calibrado","Box-Jenkings"),
                 seg.len=-1.4,
                 title="Errores",
                 pch=21, 
                 bty="n" ,lwd=3, y.intersp=1, horiz=FALSE,
                 col=c("green","blue"))
##Si se utiliza el Error Relativo como índice comparativo el método de Holt Winters es mejor.

## Predicción para 10 días futuros
intc.ts <- ts(intc,start=c(2014,9,2),freq=365)
modelo.c <- HoltWinters(intc.ts,alpha=0.5,beta=0.5,gamma=0) # Valores obtenidos de la calibración
pred <- predict(modelo.c,prediction.interval = TRUE,n.ahead=10)

## Con dygraphs
preds<-pred[,1]
LimInf<-pred[,3]
LimSup<-pred[,2]
per_1 <- fechas.filtradas
per_2 <- ymd("2017-08-30") + days(0:(length(pred[,1])-1+4))
per_2 <- per_2[ !weekdays(per_2) %in% c("sábado","domingo")]
todas.series<-cbind(intc.ts=xts(intc,order.by=per_1),LimInf=xts(LimInf,order.by=per_2),Pronostico=xts(preds,order.by=per_2),LimSup=xts(LimSup,order.by=per_2))
dygraph(todas.series,main="INTEL de 2014-09-2 a 2017-09-12")%>%
  dySeries(c("LimInf", "Pronostico", "LimSup"), label = "pronóstico")%>%
  dyRangeSelector(height = 20, strokeColor = "", dateWindow = c("2014-09-02","2017-09-12"))%>%  
  dyOptions(axisLineColor = "navy", 
            gridLineColor = "lightblue")
```

### 4) Datos: NEW-DATA-1.T15
```{r, fig.align='center'}
#Datos como series de tiempo
data <- read.table("NEW-DATA-1.T15.txt", header = T, dec = ".", sep = " ")
temp <- data[,3]
temp.s <- ts(temp,start=c(2012,((31+29+12)*24*4+47)),freq=(366*24*4)) #Datos cada 15 minutos
temp.ts <- splitTrainTest(temp.s, numTrain = length(temp.s)-8) # Ultimas 2 horas para test

## Calibración del modelo Holt-Winters
#Error in decompose(ts(x[1L:wind], start = start(x), frequency = f), seasonal) : time series has no or less than 2 periods

#se genera un error en la función HoltWInters ya que al tener una frecuencia de 366*24*4=35136, se requiere al menos una cantidad de datos que sea el doble de ese valor para hacer el modelado de la estacionalidad. 
```

### 5) Datos: Trafico
La fuente de datos que se va a utilizar corresponde al volumen de datos en Gbit trasegado por un elemento de la red móvil. Los datos son recopilados por hora desde el 2 de enero del 2010 al 7 de enero del 2013. El comportamiento esperado es que los fines de semana disminuye un poco el tráfico en relación a los días laborales. El domingo es el día de menor tráfico.
```{r, fig.align='center'}
#Datos como series de tiempo
traf <- read.csv("Trafico.csv",header=F,dec=".",sep=",")
traf<-t(traf)
traf<-as.numeric(t(traf))
fechas <- ymd_hm("2010-01-02 00:00", tz="America/Guatemala") + hours(0:(length(traf)-1))
head(fechas)
tail(fechas)
traf.xts <- xts(traf,fechas)
traf.ts <- ts(traf,start=c(2010,1,2),freq=365*24)
tail(traf.ts)
traf.s <- splitTrainTest(traf.ts, numTrain = length(traf.ts)-7928) # 7928 corresponde al 30% de los datos

## Calibración del modelo Holt-Winters
modelo <- calibrar(traf.s$train,traf.s$test)
modelo

res.c<-predict(modelo,n.ahead=length(traf.s$test))
er1<-ER(res.c,traf.s$test)
pfa1<-PFA(res.c,traf.s$test)
ptfa1<-PTFA(res.c,traf.s$test)
ecm1<-sqrt(ECM(res.c,traf.s$test))
err1<-c(er1,pfa1,ptfa1,ecm1)

## Box Jenkins con auto arima
auto.arima(traf.s$train)
fit<-arima(traf.s$train,order=c(5,1,4))
pred<-predict(fit,n.ahead=10)
er2<-ER(pred$pred,traf.s$test)
pfa2<-PFA(pred$pred,traf.s$test)
ptfa2<-PTFA(pred$pred,traf.s$test)
ecm2<-sqrt(ECM(pred$pred,traf.s$test))
err2<-c(er2,pfa2,ptfa2,ecm2)

## Errores
errores<-rbind(err1,err2)
rownames(errores)<-c("Errores Holt-Winters Modelo Calibrado","Errores Box-Jenkings")
colnames(errores)<-c("Error Relativo","PFA","PTFA","Error Cuadratico Medio")
errores<-as.data.frame(errores)
maximos<-apply(errores,2,max)
minimos<-apply(errores,2,min)
errores<-rbind(minimos,errores)
errores<-rbind(maximos,errores)
errores

## Gráfico de radar
radarchart(errores,maxmin=TRUE,axistype=4,axislabcol="slategray4",
           centerzero=FALSE,seg=8,cglcol="gray67",
           pcol=c("green","blue"),
           plty=1,
           plwd=3,
           title="Comparacion de Errores")

legenda <-legend(1.5,1, legend=c("Holt-Winters Calibrado","Box-Jenkings"),
                 seg.len=-1.4,
                 title="Errores",
                 pch=21, 
                 bty="n" ,lwd=3, y.intersp=1, horiz=FALSE,
                 col=c("green","blue"))

## Predicción para 10 meses futuros
modelo.c <- HoltWinters(traf.ts,alpha=0.1,beta=0,gamma=0) # Valores obtenidos de la calibración
pred <- predict(modelo.c,prediction.interval = TRUE,n.ahead=24)
## Con dygraphs
preds<-pred[,1]
LimInf<-pred[,3]
LimSup<-pred[,2]
per_1 <- ymd_hm("2010-01-02 00:00", tz="America/Guatemala") + hours(0:(length(traf)-1))
tail(per_1)
per_2 <- ymd_hm("2013-01-07 05:00", tz="America/Guatemala") + hours(0:(length(pred[,1])-1))
todas.series<-cbind(traf.ts=xts(traf,order.by=per_1),LimInf=xts(LimInf,order.by=per_2),Pronostico=xts(preds,order.by=per_2),LimSup=xts(LimSup,order.by=per_2))

dygraph(todas.series,main="Tráfico")%>%
  dySeries(c("LimInf", "Pronostico", "LimSup"), label = "pronóstico")%>%
  dyRangeSelector(height = 20, strokeColor = "", dateWindow = c("2010-01-01","2013-01-10"))%>%  
  dyOptions(axisLineColor = "navy", 
            gridLineColor = "lightblue")

#Por alguna razón el modelo no está funcionando bien con los datos proporcionados. El último dato de la serie no "calza" con el primer dato de la predicción, debería seguir la linea hacia arriba por así decirlo.

```

### 6) Datos: DJTable.csv & DJTableTransponse.csv
```{r, fig.align='center'}
dj <- read.csv("DJTable.csv",header=T,dec=".",sep=";",row.names=1)
djt <- read.csv("DJTableTranspose.csv",header=T,dec=".",sep=";",row.names=1)

## DJTable
res<-PCA(dj, scale.unit=TRUE, ncp=5, graph = FALSE)
plot(res, axes=c(1, 2), choix="ind", col.ind="Red",new.plot=TRUE)
plot(res, axes=c(1, 2), choix="var", col.var="blue",new.plot=TRUE)

## DJTableTranspose
res<-PCA(djt, scale.unit=TRUE, ncp=5, graph = FALSE)
plot(res, axes=c(1, 2), choix="ind", col.ind="Red",new.plot=TRUE)
plot(res, axes=c(1, 2), choix="var", col.var="blue",new.plot=TRUE)
```

### 7) Datos: DJTable.csv & DJTableTransponse.csv
```{r, fig.align='center'}
dj <- read.csv("DJTable.csv",header=T,dec=".",sep=";",row.names=1)
djt <- read.csv("DJTableTranspose.csv",header=T,dec=".",sep=";",row.names=1)

## DJTable
clust.series = hclust(dist(dj))
par(mfrow=c(1,1))
plot(clust.series)
centros<-centers.hclust(dj,clust.series,nclust=3,use.median=FALSE)
par(mfrow=c(2,2))
plot(centros[1,],type="o")
plot(centros[2,],type="o")
plot(centros[3,],type="o")

## DJTableTranspose
clust.series = hclust(dist(djt))
par(mfrow=c(1,1))
plot(clust.series)
centros<-centers.hclust(djt,clust.series,nclust=3,use.median=FALSE)
par(mfrow=c(2,2))
plot(centros[1,],type="o")
plot(centros[2,],type="o")
plot(centros[3,],type="o")
```

### 8) Datos: DJTable.csv & DJTableTransponse.csv
```{r, fig.align='center'}
dj <- read.csv("DJTable.csv",header=T,dec=".",sep=";",row.names=1)
djt <- read.csv("DJTableTranspose.csv",header=T,dec=".",sep=";",row.names=1)

## DJTable
grupos<-kmeans(dj,6,iter.max = 1000)
par(mfrow=c(3,2))
plot(grupos$centers[1,],type="o")
plot(grupos$centers[2,],type="o")
plot(grupos$centers[3,],type="o")

## DJTableTranspose
grupos<-kmeans(djt,6,iter.max = 1000)
par(mfrow=c(3,2))
plot(grupos$centers[1,],type="o")
plot(grupos$centers[2,],type="o")
plot(grupos$centers[3,],type="o")
```

### 9) Datos: Planta001.csv & PLanta002.csv
```{r, fig.align='center'}
planta001 <- read.csv("Planta001.csv",header=T,dec=",",sep=";",row.names=1)
planta002 <- read.csv("PLanta002.csv",header=T,dec=",",sep=";",row.names=1)
planta001 <- t(planta001)
planta002 <- t(planta002)

planta001.ts <- ts(planta001,start=c(2012,3,2),freq=365)
planta002.ts <- ts(planta002,start=c(2011,6,24),freq=365)

## Planta001

##Se observa en los datos que aproximadamente a partir de setiembre 2013 la tendencia de estabiliza un poco. Para calibrar el modelo se van a utilizar menos datos, siendo éstos los más recientes  
planta001.ts <- tail(planta001.ts,746) #Menos datos
planta001.s <- splitTrainTest(planta001.ts, numTrain = length(planta001.ts)-16) # 16 días para el testing
## Calibración del modelo Holt-Winters
modelo <- calibrar(planta001.s$train,planta001.s$test)
modelo

## Predicción para 16 días futuros
modelo.c <- HoltWinters(planta001.ts,alpha=1,beta=0,gamma=0) # Valores obtenidos de la calibración
pred <- predict(modelo.c,prediction.interval = TRUE,n.ahead=16)
pred
## Con dygraphs
preds<-pred[,1]
LimInf<-pred[,3]
LimSup<-pred[,2]
per_1 <- ymd("2012-03-02", tz="America/Guatemala") + days(0:(length(planta001)-1))
tail(per_1)
per_2 <- ymd("2015-05-13", tz="America/Guatemala") + days(0:(length(pred[,1])-1))
todas.series<-cbind(planta001.ts=xts(planta001,order.by=per_1),LimInf=xts(LimInf,order.by=per_2),Pronostico=xts(preds,order.by=per_2),LimSup=xts(LimSup,order.by=per_2))

dygraph(todas.series,main="Planta001",ylab="Consumo de agua")%>%
  dySeries(c("LimInf", "Pronostico", "LimSup"), label = "pronóstico")%>%
  dyRangeSelector(height = 20, strokeColor = "")%>%  
  dyOptions(axisLineColor = "navy", 
            gridLineColor = "lightblue")

p.planta001 <- preds
f.1 <- as.character(as.Date(per_2))
p.1 <- t(p.planta001)
write.table(p.1, "P_Planta001.csv",col.names=f.1,sep=";",dec=",",row.names = F)

## Planta002

##Se va a utilizar el mismo principio que en la Planta001 
planta002.ts <- tail(planta002.ts,746) #Menos datos
planta002.s <- splitTrainTest(planta002.ts, numTrain = length(planta002.ts)-16) # 16 días para el testing
## Calibración del modelo Holt-Winters
modelo <- calibrar(planta002.s$train,planta002.s$test)
modelo

## Predicción para 16 días futuros
modelo.c <- HoltWinters(planta002.ts,alpha=0.1,beta=0,gamma=0.4) # Valores obtenidos de la calibración
pred <- predict(modelo.c,prediction.interval = TRUE,n.ahead=16)
pred
## Con dygraphs
preds<-pred[,1]
LimInf<-pred[,3]
LimSup<-pred[,2]
per_1 <- ymd("2011-06-24", tz="America/Guatemala") + days(0:(length(planta002)-1))
tail(per_1)
per_2 <- ymd("2015-05-12", tz="America/Guatemala") + days(0:(length(pred[,1])-1))
todas.series<-cbind(planta002.ts=xts(planta002[,1],order.by=per_1),LimInf=xts(LimInf,order.by=per_2),Pronostico=xts(preds,order.by=per_2),LimSup=xts(LimSup,order.by=per_2))

dygraph(todas.series,main="Planta002",ylab="Consumo de agua")%>%
  dySeries(c("LimInf", "Pronostico", "LimSup"), label = "pronóstico")%>%
  dyRangeSelector(height = 20, strokeColor = "")%>%  
  dyOptions(axisLineColor = "navy", 
            gridLineColor = "lightblue")

p.planta002 <- preds
f.2 <- as.character(as.Date(per_2))
p.2 <- t(p.planta002)
write.table(p.2, "P_Planta002.csv",col.names=f.2,sep=";",dec=",",row.names = F)
```
