---
title: "Tarea1_pablo_acuna"
author: "Pablo Acuña Quirós"
output: html_document
---

```{r setup, include=FALSE}
knitr::opts_chunk$set(echo = TRUE)
library(knitr)
library(rmarkdown)
library(readxl)
library(dygraphs)
library(xts)
library(chron)
library(lubridate)
library(itsmr)
library(timeDate)
        
setwd("G:/Google Drive/Promidat/Series_de_Tiempo_Legrende/Tarea1")
```


#### 1) Procesamiento de cajeros
```{r, fig.align='center'}
Caj108<-read.csv("cajero108.csv",header=F,dec=".",sep=";")
Caj109<-read.csv("cajero109.csv",header=F,dec=".",sep=";")
Caj110<-read.csv("cajero110.csv",header=F,dec=".",sep=";")
Caj111<-read.csv("cajero111.csv",header=F,dec=".",sep=";")
Caj112<-read.csv("cajero112.csv",header=F,dec=".",sep=";")
Caj113<-read.csv("cajero113.csv",header=F,dec=".",sep=";")
Caj114<-read.csv("cajero114.csv",header=F,dec=".",sep=";")
Caj115<-read.csv("cajero115.csv",header=F,dec=".",sep=";")
Caj116<-read.csv("cajero116.csv",header=F,dec=".",sep=";")

Caj108<-t(Caj108)
Caj109<-t(Caj109)
Caj110<-t(Caj110)
Caj111<-t(Caj111)
Caj112<-t(Caj112)
Caj113<-t(Caj113)
Caj113<-as.numeric(t(Caj113))
Caj114<-t(Caj114)
Caj114<-as.numeric(t(Caj114))
Caj115<-t(Caj115)
Caj115<-as.numeric(t(Caj115))
Caj116<-t(Caj116)
Caj116<-as.numeric(t(Caj116))


fechas <- ymd("2008-01-01") + 0:(length(Caj108)-1)
Caj108<-xts(Caj108,fechas)
plot(Caj108,type="o",col="blue")
dygraph(Caj108, main = "Cajero 108")

fechas <- ymd("2008-01-01") + 0:(length(Caj109)-1)
Caj109<-xts(Caj109,fechas)
plot(Caj109,type="o",col="blue")
dygraph(Caj109, main = "Cajero 109")

fechas <- ymd("2008-01-01") + 0:(length(Caj110)-1)
Caj110<-xts(Caj110,fechas)
plot(Caj110,type="o",col="blue")
dygraph(Caj110, main = "Cajero 110")

fechas <- ymd("2008-01-01") + 0:(length(Caj111)-1)
Caj111<-xts(Caj111,fechas)
plot(Caj111,type="o",col="blue")
dygraph(Caj111, main = "Cajero 111")

fechas <- ymd("2008-01-01") + 0:(length(Caj112)-1)
Caj112<-xts(Caj112,fechas)
plot(Caj112,type="o",col="blue")
dygraph(Caj112, main = "Cajero 112")

length(Caj113)
fechas <- ymd("2008-01-01") + 0:(length(Caj113)-1)
Caj113<-xts(Caj113,fechas)
plot(Caj113,type="o",col="blue")
dygraph(Caj113, main = "Cajero 113")

fechas <- ymd("2008-01-01") + 0:(length(Caj114)-1)
Caj114<-xts(Caj114,fechas)
plot(Caj114,type="o",col="blue")
dygraph(Caj114, main = "Cajero 114")

fechas <- ymd("2008-01-01") + 0:(length(Caj115)-1)
Caj115<-xts(Caj115,fechas)
plot(Caj115,type="o",col="blue")
dygraph(Caj115, main = "Cajero 115")

fechas <- ymd("2008-01-01") + 0:(length(Caj116)-1)
Caj116<-xts(Caj116,fechas)
plot(Caj116,type="o",col="blue")
dygraph(Caj116, main = "Cajero 116")
```

#### 2) Procesamiento de itsmr
```{r, fig.align='center'}
fechas <- seq(as.Date("1972-08-28") , as.Date("1972-12-17"), by = "day")
fechas
weekdays(fechas)
fechas.filtradas <- fechas[ !weekdays(fechas) %in% c("sábado","domingo")]
holidayNERC(1972)
fechas.filtradas <- fechas.filtradas[!fechas.filtradas %in% as_date(holidayNERC(1972))]
weekdays(fechas.filtradas)
fechas.filtradas
dowj <- xts(dowj,fechas.filtradas)
plot(dowj,type="o",col="blue")
dygraph(dowj, main = "dowj")


strikes <- ts(strikes,start=c(1951,1),freq=1)
plot(strikes,type="o",col="blue")
dygraph(strikes, main = "strikes")

Sunspots <- ts(Sunspots,start=c(1770,1),freq=1)
plot(Sunspots,type="o",col="blue")
dygraph(Sunspots, main = "Sunspots")

wine <- ts(wine,start=c(1980,1),freq=12)
plot(wine,type="o",col="blue")
dygraph(wine, main = "wine")
```


#### 3) Test de normalidad: Cajero 103
```{r, fig.align='center'}
Caj103<-read.csv("cajero103.csv",header=F,dec=".",sep=";")
Caj103<-as.matrix(Caj103)
Caj103<-as.vector(Caj103)

h <- hist(Caj103, probability = T, main = "Análisis gráfico de normalidad",xlab = "", ylab = "",col = "red")
lines(density(Caj103,na.rm = T),lwd = 2, col = "green")
mu <- mean(Caj103, na.rm = T)
sigma <- sd(Caj103,na.rm = T)
x <- seq(min(h$mids,na.rm = T), max(h$mids,na.rm = T), length = length(Caj103))
y <- dnorm(x, mu, sigma)
lines(x,y,lwd =2, col = "blue")

qqnorm(diff(Caj103))
qqline(diff(Caj103),col = "red")

nortest::pearson.test(diff(Caj103))
nortest::lillie.test(diff(Caj103))
nortest::cvm.test(diff(Caj103))
```

Los tres test dan un valor de p<0.05 por lo que existe evidencia estadística para rechazar Ho. La serie de diferencias no sigue una distribución normal.


#### 4) Suavizado lineal: Cajero 103
```{r, fig.align='center'}
#Usando plot
plot(Caj103,type="l")
caj.1 <- filter(Caj103,filter=rep(1/4,4))
caj.2 <- filter(Caj103,filter=rep(1/6,6))
caj.3 <- filter(Caj103,filter=rep(1/10,10))
lines(caj.1,col="red")
lines(caj.2,col="purple")
lines(caj.3,col="blue")

#Usando dygraphs
caj.1 <- stats::filter(Caj103, filter = rep(1/4,4))
caj.2 <- stats::filter(Caj103, filter = rep(1/6,6))
caj.3 <- stats::filter(Caj103, filter = rep(1/6,6))

fechas <- ymd("1998-01-01") + 0:(length(Caj103)-1)
Caj103.s <- xts(Caj103,fechas)

Caj103.1 <- xts(caj.1, fechas)
Caj103.2 <- xts(caj.2, fechas)
Caj103.3 <- xts(caj.3, fechas)

series <- cbind(Caj103.s,Caj103.1,Caj103.2,Caj103.3)
dygraph(series, main = "Cajero 103") %>%
  dyHighlight(highlightCircleSize = 5, 
              highlightSeriesBackgroundAlpha = 0.3,
              hideOnMouseOut = T)
```


#### 5) Descomposición: Cajero 103
```{r, fig.align='center'}
Caj103<-read.csv("cajero103.csv",header=F,dec=".",sep=";")
Caj103<-as.matrix(Caj103)
Caj103<-as.vector(Caj103)
Caj103.s<-ts(Caj103,start=c(1998,1),freq=365)
plot(Caj103.s)
s<-stl(Caj103.s,s.window="periodic")
plot(s)
```


#### 6) Suavizado lineal: CSCO, INTC
```{r, fig.align='center'}
csco <- read.csv("CSCO.csv",header=T,dec=".",sep=",") [,2]
intc <- read.csv("INTC.csv",header=T,dec=".",sep=",") [,2]

#CSCO
#Usando plot
plot(csco,type="l")
csco.1 <- filter(csco,filter=rep(1/3,3))
csco.2 <- filter(csco,filter=rep(1/13,13))
csco.3 <- filter(csco,filter=rep(1/41,41))
lines(csco.1,col="red")
lines(csco.2,col="purple")
lines(csco.3,col="blue")

#Usando dygraphs
csco.1 <- stats::filter(csco, filter = rep(1/3,3))
csco.2 <- stats::filter(csco, filter = rep(1/13,13))
csco.3 <- stats::filter(csco, filter = rep(1/41,41))

fechas <- seq(as.Date("2015-08-02") , as.Date("2017-08-02"), by = "day")
length(fechas)
fechas.filtradas <- fechas[ !weekdays(fechas) %in% c("sábado","domingo")]
length(fechas.filtradas)
holidayNYSE(2015)
fechas.filtradas <- fechas.filtradas[!fechas.filtradas %in% as_date(holidayNYSE(2015))]
fechas.filtradas <- fechas.filtradas[!fechas.filtradas %in% as_date(holidayNYSE(2016))]
fechas.filtradas <- fechas.filtradas[!fechas.filtradas %in% as_date(holidayNYSE(2017))]
length(fechas.filtradas)

csco <- xts(csco, fechas.filtradas)
csco.1 <- xts(csco.1, fechas.filtradas)
csco.2 <- xts(csco.2, fechas.filtradas)
csco.3 <- xts(csco.3, fechas.filtradas)

series <- cbind(csco,csco.1,csco.2,csco.3)
dygraph(series, main = "Precio de las acciones CSCO") %>%
  dyHighlight(highlightCircleSize = 5, 
              highlightSeriesBackgroundAlpha = 0.3,
              hideOnMouseOut = FALSE)

#INTC
#Usando plot
plot(intc,type="l")
intc.1 <- filter(intc,filter=rep(1/3,3))
intc.2 <- filter(intc,filter=rep(1/13,13))
intc.3 <- filter(intc,filter=rep(1/41,41))
lines(intc.1,col="red")
lines(intc.2,col="purple")
lines(intc.3,col="blue")

#Usando dygraphs
intc.1 <- stats::filter(intc, filter = rep(1/3,3))
intc.2 <- stats::filter(intc, filter = rep(1/13,13))
intc.3 <- stats::filter(intc, filter = rep(1/41,41))

fechas <- seq(as.Date("2015-08-02") , as.Date("2017-08-02"), by = "day")
length(fechas)
fechas.filtradas <- fechas[ !weekdays(fechas) %in% c("sábado","domingo")]
length(fechas.filtradas)
holidayNYSE(2015)
fechas.filtradas <- fechas.filtradas[!fechas.filtradas %in% as_date(holidayNYSE(2015))]
fechas.filtradas <- fechas.filtradas[!fechas.filtradas %in% as_date(holidayNYSE(2016))]
fechas.filtradas <- fechas.filtradas[!fechas.filtradas %in% as_date(holidayNYSE(2017))]
length(fechas.filtradas)

intc <- xts(intc, fechas.filtradas)
intc.1 <- xts(intc.1, fechas.filtradas)
intc.2 <- xts(intc.2, fechas.filtradas)
intc.3 <- xts(intc.3, fechas.filtradas)

series <- cbind(intc,intc.1,intc.2,intc.3)
dygraph(series, main = "Precio de las acciones INTC") %>%
  dyHighlight(highlightCircleSize = 5, 
              highlightSeriesBackgroundAlpha = 0.3,
              hideOnMouseOut = FALSE) 
```


#### 7) Series de tiempo: NEW-DATA-1.T15
```{r, fig.align='center', error=T}
data <- read.table("NEW-DATA-1.T15.txt", header = T, dec = ".", sep = " ")
dim(data)
temp <- data[,3]
length(temp)
hum <- data[,9]
length(hum)

#Test de normalidad Temperatura
h <- hist(temp, probability = T, main = "Análisis gráfico de normalidad",xlab = "", ylab = "",col = "red")
lines(density(temp,na.rm = T),lwd = 2, col = "green")
mu <- mean(temp, na.rm = T)
sigma <- sd(temp,na.rm = T)
x <- seq(min(h$mids,na.rm = T), max(h$mids,na.rm = T), length = length(temp))
y <- dnorm(x, mu, sigma)
lines(x,y,lwd =2, col = "blue")

qqnorm(diff(temp))
qqline(diff(temp),col = "red")

nortest::pearson.test(diff(temp))
nortest::lillie.test(diff(temp))
nortest::cvm.test(diff(temp))

#Los tres test dan un valor de p<0.05 por lo que existe evidencia estadística para rechazar Ho. La serie de diferencias de Temperatura no sigue una distribución normal.

#Test de normalidad HUmedad
h <- hist(hum, probability = T, main = "Análisis gráfico de normalidad",xlab = "", ylab = "",col = "red")
lines(density(hum,na.rm = T),lwd = 2, col = "green")
mu <- mean(hum, na.rm = T)
sigma <- sd(hum,na.rm = T)
x <- seq(min(h$mids,na.rm = T), max(h$mids,na.rm = T), length = length(hum))
y <- dnorm(x, mu, sigma)
lines(x,y,lwd =2, col = "blue")

qqnorm(diff(hum))
qqline(diff(hum),col = "red")

nortest::pearson.test(diff(hum))
nortest::lillie.test(diff(hum))
nortest::cvm.test(diff(hum))

#Los tres test dan un valor de p<0.05 por lo que existe evidencia estadística para rechazar Ho. La serie de diferencias de Humedad no sigue una distribución normal.

#Descomposición de las serie de Temperatura
temp.s<-ts(temp,start=c(2012,((31+29+12)*24*4+47)),freq=(366*24*4))
plot(temp.s)
sa<-stl(temp.s,s.window="periodic")
plot(sa)

#Descomposición de las serie de Temperatura

hum.s<-ts(hum,start=c(2012,((31+29+12)*24*4+47)),freq=(366*24*4))
plot(hum.s)
sb<-stl(hum.s,s.window="periodic")
plot(sb)
```
En ambos casos no es posible realizar la descomposición ya que la cantidad de datos es insuficiente.


#### 8) Series de tiempo: Trafico
La fuente de datos que se va a utilizar corresponde al volumen de datos en Gbit trasegado por un elemento de la red móvil. Los datos son recopilados por día desde el 1 de enero del 2010 al 7 de enero del 2017.

```{r}
traf <- read.csv("Trafico.csv",header=F,dec=".",sep=",")
traf<-t(traf)
traf<-as.numeric(t(traf))

#Usando plot
traf.s<-ts(traf,start=c(2010,1),freq=365)
plot(traf.s,type="l")

#Usando dygraphs
fechas <- ymd("2010-01-01") + days(0:(length(traf)-1))
head(fechas)
tail(fechas)
traf.s<-xts(traf,fechas)
dygraph(traf.s, main = "Tráfico del 01-01-2010 al 07-01-2017") %>% 
  dyRangeSelector()

#Test de normalidad
h <- hist(traf, probability = T, main = "Análisis gráfico de normalidad",xlab = "", ylab = "",col = "red")
lines(density(traf,na.rm = T),lwd = 2, col = "green")
mu <- mean(traf, na.rm = T)
sigma <- sd(traf,na.rm = T)
x <- seq(min(h$mids,na.rm = T), max(h$mids,na.rm = T), length = length(traf))
y <- dnorm(x, mu, sigma)
lines(x,y,lwd =2, col = "blue")

qqnorm(diff(traf))
qqline(diff(traf),col = "red")

nortest::pearson.test(diff(traf))
nortest::lillie.test(diff(traf))
nortest::cvm.test(diff(traf))
#Los tres test dan un valor de p<0.05 por lo que existe evidencia estadística para rechazar Ho. La serie de diferencias no sigue una distribución normal.

#Descomposición
traf.s<-ts(traf,start=c(2010,1),freq=365)
s<-stl(traf.s,s.window="periodic")
plot(s)
```


